【裁判字號】    99,台上,2250
【裁判日期】    991209
【裁判案由】    離婚等
【裁判全文】
最高法院民事裁定            九十九年度台上字第二二五０號
上  訴  人  吳翊瑄
訴訟代理人  陳意青律師
被 上訴 人  黃宗賢
訴訟代理人  邱揚勝律師
上列當事人間請求離婚等事件，上訴人對於中華民國九十九年四
月二十一日台灣高等法院高雄分院第二審判決（九十八年度家上
字第九０號），提起上訴，本院裁定如下：
    主  文
上訴駁回。
第三審訴訟費用由上訴人負擔。
    理  由
按上訴第三審法院，非以原判決違背法令為理由，不得為之。又
提起上訴，上訴狀內應記載上訴理由，其以民事訴訟法第四百六
十九條所定事由提起第三審上訴者，應於上訴狀內表明：原判決
所違背之法令及其具體內容、暨依訴訟資料合於該違背法令之具
體事實。其依同法第四百六十九條之一規定提起上訴者，並應具
體敘述為從事法之續造、確保裁判之一致性或其他所涉及之法律
見解具有原則上重要性之理由。同法第四百六十七條、第四百七
十條第二項分別定有明文。而依同法第四百六十八條規定，判決
不適用法規或適用不當者，為違背法令；依同法第四百六十九條
規定，判決有該條所列各款情形之一者，為當然違背法令。是當
事人提起第三審上訴，如合併以同法第四百六十九條及第四百六
十九條之一之事由為上訴理由時，其上訴狀或理由書應表明該判
決所違背之法令條項，或有關判例、解釋字號，或成文法以外之
習慣或法理等及其具體內容，暨係依何訴訟資料合於該違背法令
之具體事實，並具體敘述為從事法之續造、確保裁判之一致性或
其他所涉及之法律見解具有原則上重要性之理由。如未依上述方
法表明，或其所表明者與上開法條規定不合時，即難認為已合法
表明上訴理由，其上訴自非合法。本件上訴人對於原判決提起第
三審上訴，雖以該判決違背法令為由，惟核其上訴理由狀所載內
容，係就原審取捨證據、認定事實之職權行使所論斷：上訴人因
不滿被上訴人要求上訴人父母自其住處遷出及未按月給付其應得
之工作薪資，而與被上訴人時發生爭執，且於生第三位小孩後二
個月餘，及赴南非三個月餘始返台，後又未與被上訴人同住，致
被上訴人及其家人不滿阻止其將小孩帶離，上訴人因此對被上訴
人及其家人提起刑事告訴，雙方關係更形惡化，雙方父母並均加
入兩造之衝突，兩造復於訴訟中攻擊激烈，兩造之婚姻已生嚴重
之破綻，客觀上難以回復，雙方有責程度亦相同，則被上訴人依
民法第一千零五十二條第二項規定，請求離婚，自屬正當。又審
酌訪視報告之內容、意見及兩造子女之意願，認兩造所生未成年
之女黃馨儀、黃瑢權利義務之行使及負擔由上訴人任之；未成
年之子黃烔綸權利義務之行使及負擔由被上訴人任之，最符合子
女最大之利益等情，指摘為不當，並就原審命為辯論及已論斷者
，泛言謂為違法，而非表明該判決所違背之法令及其具體內容，
暨依訴訟資料合於該違背法令之具體事實，更未具體敘述為從事
法之續造、確保裁判之一致性或其他所涉及之法律見解具有原則
上重要性之理由，難認其已合法表明上訴理由。依首揭說明，應
認其上訴為不合法。
據上論結，本件上訴為不合法。依民事訴訟法第四百八十一條、
第四百四十四條第一項、第九十五條、第七十八條，裁定如主文
。
中    華    民    國  九十九  年   十二   月    九    日
                      最高法院民事第七庭
                          審判長法官  顏  南  全  
                                法官  林  大  洋  
                                法官  沈  方  維  
                                法官  鄭  傑  夫  
                                法官  高  孟  焄  
本件正本證明與原本無異
                                      書  記  官  
中    華    民    國  九十九  年   十二   月  二十一  日
                                                       s

司法院資訊處製作；財團法人民間司法改革基金會備份。
